臺灣彰化地方法院刑事判決　　　　　　 96年度交易字第144號
公　訴　人　臺灣彰化地方法院檢察署檢察官
被　　　告　乙○○
　　　　　　　　　　　號
上列被告因公共危險等案件，經檢察官提起公訴（96年度偵字第
6512號），本院判決如下：
    主  文
乙○○服用酒類，不能安全駕駛動力交通工具而駕駛，處拘役
拾日，如易科罰金，以新臺幣壹仟元折算壹日，緩刑貳年。
被訴過失傷害部分公訴不受理。
    事  實
一、乙○○明知服用酒類，將不能安全駕駛動力交通工具，及應
    注意汽車駕駛人飲用酒類後，其吐氣所含酒精濃度超過每公
    升0.25毫克以上者，不得駕車，竟於民國（下同）96年7 月
    8 日中午12時30分許，在彰化縣溪州鄉西畔村飲用啤酒7 、
    8 杯後，仍於同日下午5 時許，駕駛車牌號碼M4─7867號自
    小客車，沿彰化縣田中鎮○○街由北往南方向行駛。而依當
    時天候晴、為日間自然光線、路面乾躁無缺陷、無障礙物且
    視距良好之路況，亦無不能注意之情事，詎其疏未注意及此
    ，遂於同日下午6 時48分許，行經該路段46號前時，因酒後
    注意力及操控力不佳，遂不慎與丁○○（78年7 月8 日生）
    所騎乘後載甲○○、沿上開路段對向而來之車牌號碼7GG ─
    253 號重機車發生碰撞，致該機車倒地，丁○○因而受有股
    骨幹開放性骨折、脛骨與腓骨幹之開放性骨折等傷害；甲○○則受有右脛骨上端開放性骨折之傷害（過失傷害部分業據
    告訴人丙○○【丁○○之父】及甲○○具狀撤回告訴）。嗣
    經員警到場處理後，於同日晚間7 時8 分許，在事故現場對
    乙○○施以呼氣酒精濃度測試結果，發現其酒測值為
    0.63MG/L，始獲悉全情。
二、案經丁○○之父丙○○及甲○○訴由彰化縣警察局田中分局
    報請臺灣彰化地方法院檢察署檢察官偵查起訴。
    理  由
一、本案下列引用之供述及非供述證據，經本院依法踐行調查證
    據程序，公訴人及被告均不爭執各該證據之證據能力，且亦
    查無依法應排除其證據能力之情形，是後述所引用證據之證
    據能力皆無疑義，合先敘明。
二、上開事實，迭經被告乙○○於警詢、偵訊、本院審理時，坦
    承不諱，核與證人即被害人甲○○於警詢時證述之情節相符
    ，並有酒精測定紀錄表、刑法第一百八十五條之三案件酒精
    測試觀察紀錄表、道路交通事故現場圖、道路交通事故調查
    報告表(一)、(二)、彰化縣警察局舉發違反道路交通管理事件通
    知單各1 紙、財團法人彰化基督教醫院診斷書2 份及現場照
    片8 幀在卷可稽。本件事證已臻明確，被告服用酒類，不能
    安全駕駛動力交通工具而駕駛之犯行，堪予認定。
三、核被告所為，係犯刑法第185 條之3 之服用酒類不能安全駕
    駛動力交通工具而駕駛罪。爰審酌被告於飲酒後已達不能安
    全駕駛動力交通工具之程度，仍不顧公眾之安危，貿然駕駛
    自用小客車，危及公眾往來之安全甚鉅，並肇致車禍發生，
    致被害人受傷，惟其並無前科，素行良好，且其與被害人丁○○達成和解，此有彰化縣田中鎮調解委員會調解書1 紙在
    卷可稽，暨犯罪後坦承犯行，態度尚屬良好等一切情狀，量
    處如主文所示之刑，併諭知易科罰金之折算標準。另查，被
    告前未曾受有期徒刑以上刑之宣告，有臺灣彰化地方法院檢
    察署刑案資料查註紀錄表及臺灣高等法院被告前案紀錄表各
    1 份附卷可稽，被告因一時失慮致觸法網，犯後復已與被害
    人丁○○達成和解，深具悔意，經此偵查及審判程序後，應
    知戒慎而無再犯之虞，本院認對其所宣告之刑以暫不執行為
    適當，併予宣告緩刑2 年。
四、公訴不受理部分
  (一)按告訴乃論之罪，告訴人於第一審辯論終結前得撤回其告訴
    ，又告訴經撤回者，應諭知不受理之判決，刑事訴訟法第23
    8 條第1 項、第303 條第3 款定有明文。
  (二)查本件告訴人丙○○（即被害人丁○○之父）、甲○○告訴
    被告乙○○於96年7 月8 日下午6 時48分許，於行經彰化縣
    田中鎮○○街46號前時，因飲酒駕車造成酒後注意力及操控
    力不佳，遂不慎與丁○○所騎乘後載甲○○、沿上開路段對
    向而來之車牌號碼7GG ─253 號重機車發生碰撞，致該機車
    倒地，丁○○因而受有股骨幹開放性骨折、脛骨與腓骨幹之
    開放性骨折等傷害；甲○○則受有右脛骨上端開放性骨折之
    傷害，公訴人認被告此部分係觸犯刑法第277 條第1 項之罪
    ，依同法第287 條前段之規定，須告訴乃論。茲據告訴人丙○○、甲○○具狀撤回其告訴，依照首開說明，諭知不受理
    之判決。
據上論斷，應依刑事訴訟法第299 條第1 項前段、第303 條第3
款，刑法第185 條之3 、第41條第1 項前段、第74條第1 項第1
款，刑法施行法第1 條之1 第1 項、第2 項但書，判決如主文。
本案經檢察官張聖傳到庭執行職務。
中　　華　　民　　國　　96　　年　　11　　月　　27　　日
                  刑事第二庭    法  官  黃齡玉
以上正本證明與原本無異。
如不服本判決，應於判決送達後10日內，向本院提出上訴書狀，
上訴書狀應「敘述具體上訴理由」，並按他造當事人之人數附繕
本。「切勿逕送上級法院」。
告訴人或被害人對於判決如有不服具備理由請求檢察官上訴者，
其上訴期間之計算係以檢察官收受判決正本之日期為準。
中　　華　　民　　國　　96　　年　　11　　月　　27　　日
                                書記官  施嘉玫
中華民國刑法第185條之3
（重大違背義務致交通危險罪）
服用毒品、麻醉藥品、酒類或其他相類之物，不能安全駕駛動力
交通工具而駕駛者，處1年以下有期徒刑、拘役或3萬元以下罰金
。
